【裁判字號】    99,易,353
【裁判日期】    991214
【裁判案由】    傷害
【裁判全文】
臺灣宜蘭地方法院刑事判決               99年度易字第353號
公  訴  人  臺灣宜蘭地方法院檢察署檢察官
被      告  張文裕
上列被告因犯傷害案件，經檢察官提起公訴（99年度偵字第1498
號），本院判決如下：
    主  文
張文裕犯傷害罪，處拘役伍拾日，如易科罰金，以新臺幣壹仟元
折算壹日。
    犯 罪 事 實
一、張文裕於民國99年2月12日晚間7時許，在其位於宜蘭縣冬山
    鄉○○村○○○路92巷16號自宅前之三合院內，見黃清海遭
    不詳之人毆打躺臥在地，竟基於傷害之犯意，以腿踹黃清海
    之胸口，並以酒噴灑黃清海之身體，致黃清海受有右腓骨閉
    鎖性骨折之傷害。
二、案經黃清海訴由宜蘭縣政府警察局羅東分局報請臺灣宜蘭地
    方法院檢察署檢察官偵查起訴。
    理  由
壹、證據能力部分：
    按被告以外之人於審判外之言詞或書面陳述，除法律有規定
    者外，不得作為證據，刑事訴訟法第159條第1項定有明文。
    查本件證人黃清海於警詢之供述，雖屬被告以外之人於審判
    外之陳述，惟被告於本院調查證據時，已知有同法第159條
    第1項不得為證據之情形，而未於言詞辯論終結前聲明異議
    ，依同法第159條之5第2項之規定，視為有同條第1項之同意
    ，本院審酌上開證人之言詞陳述作成時之情況，認為適當，
    爰依同法第159條之5第1項之規定認有證據能力，合先敘明
    。
貳、實體部分：
一、訊據被告矢口否認有何傷害犯行，辯稱：伊沒有打黃清海云
    云。經查：
（一）被告以腳踹踢告訴人黃清海致其胸部右腓骨閉鎖性骨折之
      犯罪事實，業據證人即告訴人黃清海於本院審理時證述：
      「我躺在地上被告踹我胸口、上身，讓我肋骨受傷骨折等
      語」甚詳（見本院卷第45頁筆錄），核與其於警詢中指述
      ：「於99年2月12日19時許，我打電話給國中同學張文裕
      要跟他拿毒品安非他命吸食，而他說請我到家裡拿取，我
      當時乘計程車前往，到張文裕住處前庭院時，就遭一名不
      明人士手持棒球棍朝我雙腳亂棒揮打，把我打到躺在地上
      ，打了約2、3分鐘後就跑掉離開現場，當時張文裕也在現
      場，他沒有阻止對方，反而將米酒潑我的臉，並用腳朝我
      胸部踹了4、5下」等情相符（見警羅偵字第0993003807號
      卷第3-5頁筆錄），且有羅東博愛醫院診斷證明書在卷可
      稽，核告訴人黃清海所指述遭傷害之方式與診斷證明書所
      載之傷勢相符，自堪信為真實。至被告雖否認有踹傷告訴
      人且未對告訴人潑灑米酒云云，然依證人即到場處理之員
      警林益生於本院審理時證稱：「我到現場時，告訴人當時
      倒在地上，他們2人互相叫罵，他們在罵毒品的事情，告
      訴人當時全身都濕濕的，告訴人當時說要告被告，說被告
      傷害他」等語明確（見本院卷第39-42頁筆錄），則依證
      人林益生之證述，可知告訴人當時確係與被告因購買毒品
      之事情起爭執，且告訴人身上亦確有遭潑濕之情狀，核與
      告訴人前開指述之事實均相符合，故堪認告訴人上開指述
      之情節為真實，被告辯稱並未踹傷告訴人云云，自屬無據
      。
（二）至告訴人所受右大腿挫傷、雙膝挫傷之部分，業據告訴人
      於警詢、偵查及本院審理時均指稱係遭一不明人士持棍棒
      毆傷等情在卷，而被告否認其有與該名不明人士有共同傷
      害之犯意聯絡及行為分擔，則以告訴人不知該不明人士為
      何人，且依告訴人所述該名不明人士毆打完離開後，被告
      與告訴人口角並以腳踹告訴人之胸口之情形觀之，尚難遽
      認被告與該不明人士之間，有何犯意之聯絡及行為之分擔
      ，故告訴人上開所受之右大腿挫傷及雙膝挫傷之傷害，尚
      難認係被告傷害之行為所致，附此敘明。綜上所述，本件
      事證明確，被告以腳踹告訴人致使其受有右腓骨閉鎖性骨
      折傷害之犯行堪以認定，應依法論科。
二、核被告所為，均係犯刑法第277條第1項之傷害罪。爰審酌被
    告傷害他人身體，其及素行、智識程度、所生損害及犯後迄
    今尚未與告訴人達成和解賠償損害等一切情狀，量處如主文
    所示之刑，並諭知易科罰金之折算標準。
據上論斷，應依刑事訴訟法第299條第1項前段、刑法第277條第1
項、第41條第1項前段，刑法施行法第1條之1第1項、第2項前段
，判決如主文。
本案經檢察官劉惟宗到庭執行職務
中    華    民    國    99    年    12    月    14    日
                  刑事第三庭法  官  鄭貽馨
以上正本證明與原本無異。
如不服本判決應於收受送達後十日內向本院提出上訴書狀，並應
敘述具體理由；其未敘述上述理由者，應於上訴期間屆滿後二十
日內向本院補提理由書(均須按他造當事人之人數附繕本)「切勿
逕送上級法院」。
                            書記官  高雪琴
中    華    民    國    99    年    12    月    14    日
附錄本案論罪科刑法條全文：
中華民國刑法第277條第1項
傷害人之身體或健康者，處3年以下有期徒刑、拘役或1千元以下
罰金。

司法院資訊處製作；財團法人民間司法改革基金會備份。
